!!!spanish.lexc!!!

Multichar_Symbols +1C +2C +3C +V +Sg +Pl +1P +2P +3P +Masculino +Feminino +Infinitivo +PresenteIndicativo +PreteritoImperfecto +PreteritoIndefinido +Futuro +Condicional +SubjuntivoPresente +SubjuntivoImperfecto +SubjuntivoPosesivo +SubjuntivoFuturo +Affirmativo +Gerundio +Participio +Infinitivo ll ch


LEXICON Root

Adj ;
Noun ;
Verb ;


########## LOS ADJETIVOS ######################################################
LEXICON Adj

descoligado Ainf ;
español Ainf ;
difícil Ainf ;
grande Ainf ;
baladí Ainf ;
blanco Ainf ;
feliz Ainf ;
voraz Ainf ;


########## Regular adjectives' rules ############
LEXICON Ainf

+A+Sg:^0 #;
+A+Pl:^s #;


########## LOS NOMBRES ########################################################
LEXICON Noun

alelotipo Ninf ;
banastero Ninf ;
cipera Ninf ;
empollón Ninf ;
empopada Ninf ;
óryx Ninf ;
libro Ninf ;
luz Ninf ;
ñoñez Ninf ;
penetrador Ninf ;
peneuvista Ninf ;
plácet Ninf ;
rigurosidad Ninf ;
quebraza Ninf ;

u+N+Sg:^u #;
u+N+Pl:^úes #;

########## Singular/Plural for regular nous #####
LEXICON Ninf

+N+Sg:^0 #;
+N+Pl:^s #;


########## LOS VERBOS #########################################################
LEXICON Verb

ab V1 ;
abaj V1 ;
agarb V1 ;
ca V2 ;
viv V3 ;

########## Irregulares ##########################

##### ir (to go) #####
ir+V+3C+Infinitivo:^ir #;
ir+V+3C+Participio+Sg+Masculino:^ido #;
ir+V+3C+Participio+Pl+Masculino:^idos #;
ir+V+3C+Participio+Sg+Feminino:^ida #;
ir+V+3C+Participio+Pl+Feminino:^idas #;
ir+V+3C+Gerundio:^yendo #;

ir+V+3C+PresenteIndicativo+1P+Sg:^voy #;
ir+V+3C+PresenteIndicativo+2P+Sg:^vas #;
ir+V+3C+PresenteIndicativo+3P+Sg:^va #;
ir+V+3C+PresenteIndicativo+1P+Pl:^vamos #;
ir+V+3C+PresenteIndicativo+2P+Pl:^váis #;
ir+V+3C+PresenteIndicativo+3P+Pl:^van #;

ir+V+3C+PreteritoImperfecto+1P+Sg:^iba #;
ir+V+3C+PreteritoImperfecto+2P+Sg:^ibas #;
ir+V+3C+PreteritoImperfecto+3P+Sg:^iba #;
ir+V+3C+PreteritoImperfecto+1P+Pl:^íbamos #;
ir+V+3C+PreteritoImperfecto+2P+Pl:^ibais #;
ir+V+3C+PreteritoImperfecto+3P+Pl:^iban #;

ir+V+3C+PreteritoIndefinido+1P+Sg:^fui #;
ir+V+3C+PreteritoIndefinido+2P+Sg:^fuiste #;
ir+V+3C+PreteritoIndefinido+3P+Sg:^fue #;
ir+V+3C+PreteritoIndefinido+1P+Pl:^fuimos #;
ir+V+3C+PreteritoIndefinido+2P+Pl:^fuisteis #;
ir+V+3C+PreteritoIndefinido+3P+Pl:^fueron #;

ir+V+3C+Futuro+1P+Sg:^iré #;
ir+V+3C+Futuro+2P+Sg:^irás #;
ir+V+3C+Futuro+3P+Sg:^irá #;
ir+V+3C+Futuro+1P+Pl:^iremos #;
ir+V+3C+Futuro+2P+Pl:^iréis #;
ir+V+3C+Futuro+3P+Pl:^irán #;

ir+V+3C+Condicional+1P+Sg:^iría #;
ir+V+3C+Condicional+2P+Sg:^irías #;
ir+V+3C+Condicional+3P+Sg:^iría #;
ir+V+3C+Condicional+1P+Pl:^iríamos #;
ir+V+3C+Condicional+2P+Pl:^iríais #;
ir+V+3C+Condicional+3P+Pl:^irían #;

ir+V+3C+SubjuntivoPresente+1P+Sg:^vaya #;
ir+V+3C+SubjuntivoPresente+2P+Sg:^vayas #;
ir+V+3C+SubjuntivoPresente+3P+Sg:^vaya #;
ir+V+3C+SubjuntivoPresente+1P+Pl:^vayamos #;
ir+V+3C+SubjuntivoPresente+2P+Pl:^vayáis #;
ir+V+3C+SubjuntivoPresente+3P+Pl:^vayan #;

ir+V+3C+SubjuntivoImperfecto+1P+Sg:^fuera #;
ir+V+3C+SubjuntivoImperfecto+2P+Sg:^fueras #;
ir+V+3C+SubjuntivoImperfecto+3P+Sg:^fuera #;
ir+V+3C+SubjuntivoImperfecto+1P+Pl:^fuéramos #;
ir+V+3C+SubjuntivoImperfecto+2P+Pl:^fuérais #;
ir+V+3C+SubjuntivoImperfecto+3P+Pl:^fueran #;

ir+V+3C+SubjuntivoPosesivo+1P+Sg:^fuese #;
ir+V+3C+SubjuntivoPosesivo+2P+Sg:^fueses #;
ir+V+3C+SubjuntivoPosesivo+3P+Sg:^fuese #;
ir+V+3C+SubjuntivoPosesivo+1P+Pl:^fuésemos #;
ir+V+3C+SubjuntivoPosesivo+2P+Pl:^fueseis #;
ir+V+3C+SubjuntivoPosesivo+3P+Pl:^fuesen #;

ir+V+3C+SubjuntivoFuturo+1P+Sg:^fuere #;
ir+V+3C+SubjuntivoFuturo+2P+Sg:^fueres #;
ir+V+3C+SubjuntivoFuturo+3P+Sg:^fuere #;
ir+V+3C+SubjuntivoFuturo+1P+Pl:^fuéremos #;
ir+V+3C+SubjuntivoFuturo+2P+Pl:^fuereis #;
ir+V+3C+SubjuntivoFuturo+3P+Pl:^fueren #;

ir+V+3C+Affirmativo+2P+Sg:^ve #;
ir+V+3C+Affirmativo+3P+Sg:^vaya #;
ir+V+3C+Affirmativo+1P+Pl:^vayamos #;
ir+V+3C+Affirmativo+2P+Pl:^id #;
ir+V+3C+Affirmativo+3P+Pl:^vayan #;


##### ser (to be) #####
ser+V+2C+Infinitivo:^ser #;
ser+V+2C+Participio+Sg+Masculino:^sido #;
ser+V+2C+Participio+Pl+Masculino:^sidos #;
ser+V+2C+Participio+Sg+Feminino:^sida #;
ser+V+2C+Participio+Pl+Feminino:^sidas #;
ser+V+2C+Gerundio:^siendo #;

ser+V+2C+PresenteIndicativo+1P+Sg:^soy #;
ser+V+2C+PresenteIndicativo+2P+Sg:^eres #;
ser+V+2C+PresenteIndicativo+3P+Sg:^es #;
ser+V+2C+PresenteIndicativo+1P+Pl:^somos #;
ser+V+2C+PresenteIndicativo+2P+Pl:^sois #;
ser+V+2C+PresenteIndicativo+3P+Pl:^son #;

ser+V+2C+PreteritoImperfecto+1P+Sg:^era #;
ser+V+2C+PreteritoImperfecto+2P+Sg:^eras #;
ser+V+2C+PreteritoImperfecto+3P+Sg:^era #;
ser+V+2C+PreteritoImperfecto+1P+Pl:^éramos #;
ser+V+2C+PreteritoImperfecto+2P+Pl:^erais #;
ser+V+2C+PreteritoImperfecto+3P+Pl:^eran #;

ser+V+2C+PreteritoIndefinido+1P+Sg:^fui #;
ser+V+2C+PreteritoIndefinido+2P+Sg:^fuiste #;
ser+V+2C+PreteritoIndefinido+3P+Sg:^fue #;
ser+V+2C+PreteritoIndefinido+1P+Pl:^fuimos #;
ser+V+2C+PreteritoIndefinido+2P+Pl:^fuisteis #;
ser+V+2C+PreteritoIndefinido+3P+Pl:^fueron #;

ser+V+2C+Futuro+1P+Sg:^seré #;
ser+V+2C+Futuro+2P+Sg:^serás #;
ser+V+2C+Futuro+3P+Sg:^será #;
ser+V+2C+Futuro+1P+Pl:^seremos #;
ser+V+2C+Futuro+2P+Pl:^seréis #;
ser+V+2C+Futuro+3P+Pl:^serán #;

ser+V+2C+Condicional+1P+Sg:^sería #;
ser+V+2C+Condicional+2P+Sg:^serías #;
ser+V+2C+Condicional+3P+Sg:^sería #;
ser+V+2C+Condicional+1P+Pl:^seríamos #;
ser+V+2C+Condicional+2P+Pl:^seríais #;
ser+V+2C+Condicional+3P+Pl:^serían #;

ser+V+2C+SubjuntivoPresente+1P+Sg:^sea #;
ser+V+2C+SubjuntivoPresente+2P+Sg:^seas #;
ser+V+2C+SubjuntivoPresente+3P+Sg:^sea #;
ser+V+2C+SubjuntivoPresente+1P+Pl:^seamos #;
ser+V+2C+SubjuntivoPresente+2P+Pl:^seáis #;
ser+V+2C+SubjuntivoPresente+3P+Pl:^sean #;

ser+V+2C+SubjuntivoImperfecto+1P+Sg:^fuera #;
ser+V+2C+SubjuntivoImperfecto+2P+Sg:^fueras #;
ser+V+2C+SubjuntivoImperfecto+3P+Sg:^fuera #;
ser+V+2C+SubjuntivoImperfecto+1P+Pl:^fuéramos #;
ser+V+2C+SubjuntivoImperfecto+2P+Pl:^fuerais #;
ser+V+2C+SubjuntivoImperfecto+3P+Pl:^fueran #;

ser+V+2C+SubjuntivoPosesivo+1P+Sg:^fuese #;
ser+V+2C+SubjuntivoPosesivo+2P+Sg:^fueses #;
ser+V+2C+SubjuntivoPosesivo+3P+Sg:^fuese #;
ser+V+2C+SubjuntivoPosesivo+1P+Pl:^fuésemos #;
ser+V+2C+SubjuntivoPosesivo+2P+Pl:^fueseis #;
ser+V+2C+SubjuntivoPosesivo+3P+Pl:^fuesen #;

ser+V+2C+SubjuntivoFuturo+1P+Sg:^fuere #;
ser+V+2C+SubjuntivoFuturo+2P+Sg:^fueres #;
ser+V+2C+SubjuntivoFuturo+3P+Sg:^fuere #;
ser+V+2C+SubjuntivoFuturo+1P+Pl:^fuéremos #;
ser+V+2C+SubjuntivoFuturo+2P+Pl:^fuereis #;
ser+V+2C+SubjuntivoFuturo+3P+Pl:^fueren #;

ser+V+2C+Affirmativo+2P+Sg:^sé #;
ser+V+2C+Affirmativo+3P+Sg:^sea #;
ser+V+2C+Affirmativo+1P+Pl:^seamos #;
ser+V+2C+Affirmativo+2P+Pl:^sed #;
ser+V+2C+Affirmativo+3P+Pl:^sean #;


##### ver (to look) #####
ver+V+2C+Infinitivo:^ver #;
ver+V+2C+Participio+Sg+Masculino:^visto #;
ver+V+2C+Participio+Pl+Masculino:^vistos #;
ver+V+2C+Participio+Sg+Feminino:^vista #;
ver+V+2C+Participio+Pl+Feminino:^vistas #;
ver+V+2C+Gerundio:^viendo #;

ver+V+2C+PresenteIndicativo+1P+Sg:^veo #;
ver+V+2C+PresenteIndicativo+2P+Sg:^ves #;
ver+V+2C+PresenteIndicativo+3P+Sg:^ve #;
ver+V+2C+PresenteIndicativo+1P+Pl:^vemos #;
ver+V+2C+PresenteIndicativo+2P+Pl:^veis #;
ver+V+2C+PresenteIndicativo+3P+Pl:^ven #;

ver+V+2C+PreteritoImperfecto+1P+Sg:^veía #;
ver+V+2C+PreteritoImperfecto+2P+Sg:^veías #;
ver+V+2C+PreteritoImperfecto+3P+Sg:^veía #;
ver+V+2C+PreteritoImperfecto+1P+Pl:^veíamos #;
ver+V+2C+PreteritoImperfecto+2P+Pl:^veíais #;
ver+V+2C+PreteritoImperfecto+3P+Pl:^veían #;

ver+V+2C+PreteritoIndefinido+1P+Sg:^vi #;
ver+V+2C+PreteritoIndefinido+2P+Sg:^viste #;
ver+V+2C+PreteritoIndefinido+3P+Sg:^vio #;
ver+V+2C+PreteritoIndefinido+1P+Pl:^vimos #;
ver+V+2C+PreteritoIndefinido+2P+Pl:^visteis #;
ver+V+2C+PreteritoIndefinido+3P+Pl:^vieron #;

ver+V+2C+Futuro+1P+Sg:^veré #;
ver+V+2C+Futuro+2P+Sg:^verás #;
ver+V+2C+Futuro+3P+Sg:^verá #;
ver+V+2C+Futuro+1P+Pl:^veremos #;
ver+V+2C+Futuro+2P+Pl:^veréis #;
ver+V+2C+Futuro+3P+Pl:^verán #;

ver+V+2C+Condicional+1P+Sg:^vería #;
ver+V+2C+Condicional+2P+Sg:^verías #;
ver+V+2C+Condicional+3P+Sg:^vería #;
ver+V+2C+Condicional+1P+Pl:^veríamos #;
ver+V+2C+Condicional+2P+Pl:^veríais #;
ver+V+2C+Condicional+3P+Pl:^verían #;

ver+V+2C+SubjuntivoPresente+1P+Sg:^vea #;
ver+V+2C+SubjuntivoPresente+2P+Sg:^veas #;
ver+V+2C+SubjuntivoPresente+3P+Sg:^vea #;
ver+V+2C+SubjuntivoPresente+1P+Pl:^veamos #;
ver+V+2C+SubjuntivoPresente+2P+Pl:^veáis #;
ver+V+2C+SubjuntivoPresente+3P+Pl:^vean #;

ver+V+2C+SubjuntivoImperfecto+1P+Sg:^viera #;
ver+V+2C+SubjuntivoImperfecto+2P+Sg:^vieras #;
ver+V+2C+SubjuntivoImperfecto+3P+Sg:^viera #;
ver+V+2C+SubjuntivoImperfecto+1P+Pl:^viéramos #;
ver+V+2C+SubjuntivoImperfecto+2P+Pl:^vierais #;
ver+V+2C+SubjuntivoImperfecto+3P+Pl:^vieran #;

ver+V+2C+SubjuntivoPosesivo+1P+Sg:^viese #;
ver+V+2C+SubjuntivoPosesivo+2P+Sg:^vieses #;
ver+V+2C+SubjuntivoPosesivo+3P+Sg:^viese #;
ver+V+2C+SubjuntivoPosesivo+1P+Pl:^viésemos #;
ver+V+2C+SubjuntivoPosesivo+2P+Pl:^vieseis #;
ver+V+2C+SubjuntivoPosesivo+3P+Pl:^viesen #;

ver+V+2C+SubjuntivoFuturo+1P+Sg:^viere #;
ver+V+2C+SubjuntivoFuturo+2P+Sg:^vieres #;
ver+V+2C+SubjuntivoFuturo+3P+Sg:^viere #;
ver+V+2C+SubjuntivoFuturo+1P+Pl:^viéremos #;
ver+V+2C+SubjuntivoFuturo+2P+Pl:^viereis #;
ver+V+2C+SubjuntivoFuturo+3P+Pl:^vieren #;

ver+V+2C+Affirmativo+2P+Sg:^ve #;
ver+V+2C+Affirmativo+3P+Sg:^vea #;
ver+V+2C+Affirmativo+1P+Pl:^veamos #;
ver+V+2C+Affirmativo+2P+Pl:^ved #;
ver+V+2C+Affirmativo+3P+Pl:^vean #;


##### estar (to be) #####
estar+V+1C+Infinitivo:^estar #;
estar+V+1C+Participio+Sg+Masculino:^estado #;
estar+V+1C+Participio+Pl+Masculino:^estados #;
estar+V+1C+Participio+Sg+Feminino:^estada #;
estar+V+1C+Participio+Pl+Feminino:^estadas #;
estar+V+1C+Gerundio:^estando #;

estar+V+1C+PresenteIndicativo+1P+Sg:^estoy #;
estar+V+1C+PresenteIndicativo+2P+Sg:^estás #;
estar+V+1C+PresenteIndicativo+3P+Sg:^está #;
estar+V+1C+PresenteIndicativo+1P+Pl:^estamos #;
estar+V+1C+PresenteIndicativo+2P+Pl:^estáis #;
estar+V+1C+PresenteIndicativo+3P+Pl:^están #;

estar+V+1C+PreteritoImperfecto+1P+Sg:^estaba #;
estar+V+1C+PreteritoImperfecto+2P+Sg:^estabas #;
estar+V+1C+PreteritoImperfecto+3P+Sg:^estaba #;
estar+V+1C+PreteritoImperfecto+1P+Pl:^estábamos #;
estar+V+1C+PreteritoImperfecto+2P+Pl:^estabais #;
estar+V+1C+PreteritoImperfecto+3P+Pl:^estaban #;

estar+V+1C+PreteritoIndefinido+1P+Sg:^estuve #;
estar+V+1C+PreteritoIndefinido+2P+Sg:^estuviste #;
estar+V+1C+PreteritoIndefinido+3P+Sg:^estuvo #;
estar+V+1C+PreteritoIndefinido+1P+Pl:^estuvimos #;
estar+V+1C+PreteritoIndefinido+2P+Pl:^estuvisteis #;
estar+V+1C+PreteritoIndefinido+3P+Pl:^estuvieron #;

estar+V+1C+Futuro+1P+Sg:^estaré #;
estar+V+1C+Futuro+2P+Sg:^estarás #;
estar+V+1C+Futuro+3P+Sg:^estará #;
estar+V+1C+Futuro+1P+Pl:^estaremos #;
estar+V+1C+Futuro+2P+Pl:^estaréis #;
estar+V+1C+Futuro+3P+Pl:^estarán #;

estar+V+1C+Condicional+1P+Sg:^estaría #;
estar+V+1C+Condicional+2P+Sg:^estarías #;
estar+V+1C+Condicional+3P+Sg:^estaría #;
estar+V+1C+Condicional+1P+Pl:^estaríamos #;
estar+V+1C+Condicional+2P+Pl:^estaríais #;
estar+V+1C+Condicional+3P+Pl:^estarían #;

estar+V+1C+SubjuntivoPresente+1P+Sg:^esté #;
estar+V+1C+SubjuntivoPresente+2P+Sg:^estés #;
estar+V+1C+SubjuntivoPresente+3P+Sg:^esté #;
estar+V+1C+SubjuntivoPresente+1P+Pl:^estemos #;
estar+V+1C+SubjuntivoPresente+2P+Pl:^estéis #;
estar+V+1C+SubjuntivoPresente+3P+Pl:^estén #;

estar+V+1C+SubjuntivoImperfecto+1P+Sg:^estuviera #;
estar+V+1C+SubjuntivoImperfecto+2P+Sg:^estuvieras #;
estar+V+1C+SubjuntivoImperfecto+3P+Sg:^estuviera #;
estar+V+1C+SubjuntivoImperfecto+1P+Pl:^estuviéramos #;
estar+V+1C+SubjuntivoImperfecto+2P+Pl:^estuvierais #;
estar+V+1C+SubjuntivoImperfecto+3P+Pl:^estuvieran #;

estar+V+1C+SubjuntivoPosesivo+1P+Sg:^estuviese #;
estar+V+1C+SubjuntivoPosesivo+2P+Sg:^estuvieses #;
estar+V+1C+SubjuntivoPosesivo+3P+Sg:^estuviese #;
estar+V+1C+SubjuntivoPosesivo+1P+Pl:^estuviésemos #;
estar+V+1C+SubjuntivoPosesivo+2P+Pl:^estuvieseis #;
estar+V+1C+SubjuntivoPosesivo+3P+Pl:^estuviesen #;

estar+V+1C+SubjuntivoFuturo+1P+Sg:^estuviere #;
estar+V+1C+SubjuntivoFuturo+2P+Sg:^estuvieres #;
estar+V+1C+SubjuntivoFuturo+3P+Sg:^estuviere #;
estar+V+1C+SubjuntivoFuturo+1P+Pl:^estuviéremos #;
estar+V+1C+SubjuntivoFuturo+2P+Pl:^estuviereis #;
estar+V+1C+SubjuntivoFuturo+3P+Pl:^estuvieren #;

estar+V+1C+Affirmativo+2P+Sg:^está #;
estar+V+1C+Affirmativo+3P+Sg:^esté #;
estar+V+1C+Affirmativo+1P+Pl:^estemos #;
estar+V+1C+Affirmativo+2P+Pl:^estad #;
estar+V+1C+Affirmativo+3P+Pl:^estén #;

##### decir (to speak) #####
decir+V+3C+Infinitivo:^decir #;
decir+V+3C+Participio+Sg+Masculino:^dicho #;
decir+V+3C+Participio+Pl+Masculino:^dichos #;
decir+V+3C+Participio+Sg+Feminino:^dicha #;
decir+V+3C+Participio+Pl+Feminino:^dichas #;
decir+V+3C+Gerundio:^diciendo #;

decir+V+3C+PresenteIndicativo+1P+Sg:^digo #;
decir+V+3C+PresenteIndicativo+2P+Sg:^dices #;
decir+V+3C+PresenteIndicativo+3P+Sg:^dice #;
decir+V+3C+PresenteIndicativo+1P+Pl:^decimos #;
decir+V+3C+PresenteIndicativo+2P+Pl:^decís #;
decir+V+3C+PresenteIndicativo+3P+Pl:^dicen #;

decir+V+3C+PreteritoImperfecto+1P+Sg:^decía #;
decir+V+3C+PreteritoImperfecto+2P+Sg:^decías #;
decir+V+3C+PreteritoImperfecto+3P+Sg:^decía #;
decir+V+3C+PreteritoImperfecto+1P+Pl:^decíamos #;
decir+V+3C+PreteritoImperfecto+2P+Pl:^decíais #;
decir+V+3C+PreteritoImperfecto+3P+Pl:^decían #;

decir+V+3C+PreteritoIndefinido+1P+Sg:^dije #;
decir+V+3C+PreteritoIndefinido+2P+Sg:^dijiste #;
decir+V+3C+PreteritoIndefinido+3P+Sg:^dijo #;
decir+V+3C+PreteritoIndefinido+1P+Pl:^dijimos #;
decir+V+3C+PreteritoIndefinido+2P+Pl:^dijisteis #;
decir+V+3C+PreteritoIndefinido+3P+Pl:^dijeron #;

decir+V+3C+Futuro+1P+Sg:^oiré #;
decir+V+3C+Futuro+2P+Sg:^oirás #;
decir+V+3C+Futuro+3P+Sg:^oirá #;
decir+V+3C+Futuro+1P+Pl:^oiremos #;
decir+V+3C+Futuro+2P+Pl:^oiréis #;
decir+V+3C+Futuro+3P+Pl:^oirán #;

decir+V+3C+Condicional+1P+Sg:^oiría #;
decir+V+3C+Condicional+2P+Sg:^oirías #;
decir+V+3C+Condicional+3P+Sg:^oiría #;
decir+V+3C+Condicional+1P+Pl:^oiríamos #;
decir+V+3C+Condicional+2P+Pl:^oiríais #;
decir+V+3C+Condicional+3P+Pl:^oirían #;

decir+V+3C+SubjuntivoPresente+1P+Sg:^diga #;
decir+V+3C+SubjuntivoPresente+2P+Sg:^digas #;
decir+V+3C+SubjuntivoPresente+3P+Sg:^diga #;
decir+V+3C+SubjuntivoPresente+1P+Pl:^digamos #;
decir+V+3C+SubjuntivoPresente+2P+Pl:^digáis #;
decir+V+3C+SubjuntivoPresente+3P+Pl:^digan #;

decir+V+3C+SubjuntivoImperfecto+1P+Sg:^dijera #;
decir+V+3C+SubjuntivoImperfecto+2P+Sg:^dijeras #;
decir+V+3C+SubjuntivoImperfecto+3P+Sg:^dijera #;
decir+V+3C+SubjuntivoImperfecto+1P+Pl:^dijéramos #;
decir+V+3C+SubjuntivoImperfecto+2P+Pl:^dijerais #;
decir+V+3C+SubjuntivoImperfecto+3P+Pl:^dijeran #;

decir+V+3C+SubjuntivoPosesivo+1P+Sg:^dijese #;
decir+V+3C+SubjuntivoPosesivo+2P+Sg:^dijeses #;
decir+V+3C+SubjuntivoPosesivo+3P+Sg:^dijese #;
decir+V+3C+SubjuntivoPosesivo+1P+Pl:^dijésemos #;
decir+V+3C+SubjuntivoPosesivo+2P+Pl:^dijeseis #;
decir+V+3C+SubjuntivoPosesivo+3P+Pl:^dijesen #;

decir+V+3C+SubjuntivoFuturo+1P+Sg:^dijere #;
decir+V+3C+SubjuntivoFuturo+2P+Sg:^dijeres #;
decir+V+3C+SubjuntivoFuturo+3P+Sg:^dijere #;
decir+V+3C+SubjuntivoFuturo+1P+Pl:^dijéremos #;
decir+V+3C+SubjuntivoFuturo+2P+Pl:^dijereis #;
decir+V+3C+SubjuntivoFuturo+3P+Pl:^dijeren #;

decir+V+3C+Affdecirmativo+2P+Sg:^di #;
decir+V+3C+Affdecirmativo+3P+Sg:^diga #;
decir+V+3C+Affdecirmativo+1P+Pl:^digamos #;
decir+V+3C+Affdecirmativo+2P+Pl:^decid #;
decir+V+3C+Affdecirmativo+3P+Pl:^digan #;

##### hacer (to do) #####
hacer+V+2C+Infinitivo:^hacer #;
hacer+V+2C+Participio+Sg+Masculino:^hecho #;
hacer+V+2C+Participio+Pl+Masculino:^hechos #;
hacer+V+2C+Participio+Sg+Feminino:^hecha #;
hacer+V+2C+Participio+Pl+Feminino:^hechas #;
hacer+V+2C+Gerundio:^haciendo #;

hacer+V+2C+PresenteIndicativo+1P+Sg:^hago #;
hacer+V+2C+PresenteIndicativo+2P+Sg:^haces #;
hacer+V+2C+PresenteIndicativo+3P+Sg:^hace #;
hacer+V+2C+PresenteIndicativo+1P+Pl:^hacemos #;
hacer+V+2C+PresenteIndicativo+2P+Pl:^hacéis #;
hacer+V+2C+PresenteIndicativo+3P+Pl:^hacen #;

hacer+V+2C+PreteritoImperfecto+1P+Sg:^hacía #;
hacer+V+2C+PreteritoImperfecto+2P+Sg:^hacías #;
hacer+V+2C+PreteritoImperfecto+3P+Sg:^hacía #;
hacer+V+2C+PreteritoImperfecto+1P+Pl:^hacíamos #;
hacer+V+2C+PreteritoImperfecto+2P+Pl:^hacíais #;
hacer+V+2C+PreteritoImperfecto+3P+Pl:^hacían #;

hacer+V+2C+PreteritoIndefinido+1P+Sg:^hice #;
hacer+V+2C+PreteritoIndefinido+2P+Sg:^hiciste #;
hacer+V+2C+PreteritoIndefinido+3P+Sg:^hizo #;
hacer+V+2C+PreteritoIndefinido+1P+Pl:^hicimos #;
hacer+V+2C+PreteritoIndefinido+2P+Pl:^hicisteis #;
hacer+V+2C+PreteritoIndefinido+3P+Pl:^hicieron #;

hacer+V+2C+Futuro+1P+Sg:^haré #;
hacer+V+2C+Futuro+2P+Sg:^harás #;
hacer+V+2C+Futuro+3P+Sg:^hará #;
hacer+V+2C+Futuro+1P+Pl:^haremos #;
hacer+V+2C+Futuro+2P+Pl:^haréis #;
hacer+V+2C+Futuro+3P+Pl:^harán #;

hacer+V+2C+Condicional+1P+Sg:^haría #;
hacer+V+2C+Condicional+2P+Sg:^harías #;
hacer+V+2C+Condicional+3P+Sg:^haría #;
hacer+V+2C+Condicional+1P+Pl:^haríamos #;
hacer+V+2C+Condicional+2P+Pl:^haríais #;
hacer+V+2C+Condicional+3P+Pl:^harían #;

hacer+V+2C+SubjuntivoPresente+1P+Sg:^haga #;
hacer+V+2C+SubjuntivoPresente+2P+Sg:^hagas #;
hacer+V+2C+SubjuntivoPresente+3P+Sg:^haga #;
hacer+V+2C+SubjuntivoPresente+1P+Pl:^hagamos #;
hacer+V+2C+SubjuntivoPresente+2P+Pl:^hagáis #;
hacer+V+2C+SubjuntivoPresente+3P+Pl:^hagan #;

hacer+V+2C+SubjuntivoImperfecto+1P+Sg:^hiciera #;
hacer+V+2C+SubjuntivoImperfecto+2P+Sg:^hicieras #;
hacer+V+2C+SubjuntivoImperfecto+3P+Sg:^hiciera #;
hacer+V+2C+SubjuntivoImperfecto+1P+Pl:^hiciéramos #;
hacer+V+2C+SubjuntivoImperfecto+2P+Pl:^hicierais #;
hacer+V+2C+SubjuntivoImperfecto+3P+Pl:^hicieran #;

hacer+V+2C+SubjuntivoPosesivo+1P+Sg:^hiciese #;
hacer+V+2C+SubjuntivoPosesivo+2P+Sg:^hicieses #;
hacer+V+2C+SubjuntivoPosesivo+3P+Sg:^hiciese #;
hacer+V+2C+SubjuntivoPosesivo+1P+Pl:^hiciésemos #;
hacer+V+2C+SubjuntivoPosesivo+2P+Pl:^hicieseis #;
hacer+V+2C+SubjuntivoPosesivo+3P+Pl:^hiciesen #;

hacer+V+2C+SubjuntivoFuturo+1P+Sg:^hiciere #;
hacer+V+2C+SubjuntivoFuturo+2P+Sg:^hicieres #;
hacer+V+2C+SubjuntivoFuturo+3P+Sg:^hiciere #;
hacer+V+2C+SubjuntivoFuturo+1P+Pl:^hiciéremos #;
hacer+V+2C+SubjuntivoFuturo+2P+Pl:^hiciereis #;
hacer+V+2C+SubjuntivoFuturo+3P+Pl:^hicieren #;

hacer+V+2C+Affirmativo+2P+Sg:^haz #;
hacer+V+2C+Affirmativo+3P+Sg:^haga #;
hacer+V+2C+Affirmativo+1P+Pl:^hagamos #;
hacer+V+2C+Affirmativo+2P+Pl:^hagáis #;
hacer+V+2C+Affirmativo+3P+Pl:^hagan #;

##### poner (to put) #####
poner+V+2C+Infinitivo:^poner #;
poner+V+2C+Participio+Sg+Masculino:^puesto #;
poner+V+2C+Participio+Pl+Masculino:^puestos #;
poner+V+2C+Participio+Sg+Feminino:^puesta #;
poner+V+2C+Participio+Pl+Feminino:^puestas #;
poner+V+2C+Gerundio:^poniendo #;

poner+V+2C+PresenteIndicativo+1P+Sg:^pongo #;
poner+V+2C+PresenteIndicativo+2P+Sg:^pones #;
poner+V+2C+PresenteIndicativo+3P+Sg:^pone #;
poner+V+2C+PresenteIndicativo+1P+Pl:^ponemos #;
poner+V+2C+PresenteIndicativo+2P+Pl:^ponéis #;
poner+V+2C+PresenteIndicativo+3P+Pl:^ponen #;

poner+V+2C+PreteritoImperfecto+1P+Sg:^ponía #;
poner+V+2C+PreteritoImperfecto+2P+Sg:^ponías #;
poner+V+2C+PreteritoImperfecto+3P+Sg:^ponía #;
poner+V+2C+PreteritoImperfecto+1P+Pl:^poníamos #;
poner+V+2C+PreteritoImperfecto+2P+Pl:^poníais #;
poner+V+2C+PreteritoImperfecto+3P+Pl:^ponían #;

poner+V+2C+PreteritoIndefinido+1P+Sg:^puse #;
poner+V+2C+PreteritoIndefinido+2P+Sg:^pusiste #;
poner+V+2C+PreteritoIndefinido+3P+Sg:^puso #;
poner+V+2C+PreteritoIndefinido+1P+Pl:^pusimos #;
poner+V+2C+PreteritoIndefinido+2P+Pl:^pusisteis #;
poner+V+2C+PreteritoIndefinido+3P+Pl:^pusieron #;

poner+V+2C+Futuro+1P+Sg:^pondré #;
poner+V+2C+Futuro+2P+Sg:^pondrás #;
poner+V+2C+Futuro+3P+Sg:^pondrá #;
poner+V+2C+Futuro+1P+Pl:^pondremos #;
poner+V+2C+Futuro+2P+Pl:^pondréis #;
poner+V+2C+Futuro+3P+Pl:^pondrán #;

poner+V+2C+Condicional+1P+Sg:^pondría #;
poner+V+2C+Condicional+2P+Sg:^pondrías #;
poner+V+2C+Condicional+3P+Sg:^pondría #;
poner+V+2C+Condicional+1P+Pl:^pondríamos #;
poner+V+2C+Condicional+2P+Pl:^pondríais #;
poner+V+2C+Condicional+3P+Pl:^pondrían #;

poner+V+2C+SubjuntivoPresente+1P+Sg:^ponga #;
poner+V+2C+SubjuntivoPresente+2P+Sg:^pongas #;
poner+V+2C+SubjuntivoPresente+3P+Sg:^ponga #;
poner+V+2C+SubjuntivoPresente+1P+Pl:^pongamos #;
poner+V+2C+SubjuntivoPresente+2P+Pl:^pongáis #;
poner+V+2C+SubjuntivoPresente+3P+Pl:^pongan #;

poner+V+2C+SubjuntivoImperfecto+1P+Sg:^pusiera #;
poner+V+2C+SubjuntivoImperfecto+2P+Sg:^pusieras #;
poner+V+2C+SubjuntivoImperfecto+3P+Sg:^pusiera #;
poner+V+2C+SubjuntivoImperfecto+1P+Pl:^pusiéramos #;
poner+V+2C+SubjuntivoImperfecto+2P+Pl:^pusierais #;
poner+V+2C+SubjuntivoImperfecto+3P+Pl:^pusieran #;

poner+V+2C+SubjuntivoPosesivo+1P+Sg:^pusiese #;
poner+V+2C+SubjuntivoPosesivo+2P+Sg:^pusieses #;
poner+V+2C+SubjuntivoPosesivo+3P+Sg:^pusiese #;
poner+V+2C+SubjuntivoPosesivo+1P+Pl:^pusiésemos #;
poner+V+2C+SubjuntivoPosesivo+2P+Pl:^pusieseis #;
poner+V+2C+SubjuntivoPosesivo+3P+Pl:^pusiesen #;

poner+V+2C+SubjuntivoFuturo+1P+Sg:^pusiere #;
poner+V+2C+SubjuntivoFuturo+2P+Sg:^pusieres #;
poner+V+2C+SubjuntivoFuturo+3P+Sg:^pusiere #;
poner+V+2C+SubjuntivoFuturo+1P+Pl:^pusiéremos #;
poner+V+2C+SubjuntivoFuturo+2P+Pl:^pusiereis #;
poner+V+2C+SubjuntivoFuturo+3P+Pl:^pusieren #;

poner+V+2C+Affirmativo+2P+Sg:^pon #;
poner+V+2C+Affirmativo+3P+Sg:^ponga #;
poner+V+2C+Affirmativo+1P+Pl:^pongamos #;
poner+V+2C+Affirmativo+2P+Pl:^pongáis #;
poner+V+2C+Affirmativo+3P+Pl:^pongan #;

##### saber (to know) #####
saber+V+2C+Infinitivo:^saber #;
saber+V+2C+Participio+Sg+Masculino:^sabido #;
saber+V+2C+Participio+Pl+Masculino:^sabidos #;
saber+V+2C+Participio+Sg+Feminino:^sabida #;
saber+V+2C+Participio+Pl+Feminino:^sabidas #;
saber+V+2C+Gerundio:^sabiendo #;

saber+V+2C+PresenteIndicativo+1P+Sg:^sé #;
saber+V+2C+PresenteIndicativo+2P+Sg:^sabes #;
saber+V+2C+PresenteIndicativo+3P+Sg:^sabe #;
saber+V+2C+PresenteIndicativo+1P+Pl:^sabemos #;
saber+V+2C+PresenteIndicativo+2P+Pl:^sabéis #;
saber+V+2C+PresenteIndicativo+3P+Pl:^saben #;

saber+V+2C+PreteritoImperfecto+1P+Sg:^sabía #;
saber+V+2C+PreteritoImperfecto+2P+Sg:^sabías #;
saber+V+2C+PreteritoImperfecto+3P+Sg:^sabía #;
saber+V+2C+PreteritoImperfecto+1P+Pl:^sabíamos #;
saber+V+2C+PreteritoImperfecto+2P+Pl:^sabíais #;
saber+V+2C+PreteritoImperfecto+3P+Pl:^sabían #;

saber+V+2C+PreteritoIndefinido+1P+Sg:^supe #;
saber+V+2C+PreteritoIndefinido+2P+Sg:^supiste #;
saber+V+2C+PreteritoIndefinido+3P+Sg:^supo #;
saber+V+2C+PreteritoIndefinido+1P+Pl:^supimos #;
saber+V+2C+PreteritoIndefinido+2P+Pl:^supisteis #;
saber+V+2C+PreteritoIndefinido+3P+Pl:^supieron #;

saber+V+2C+Futuro+1P+Sg:^sabré #;
saber+V+2C+Futuro+2P+Sg:^sabrás #;
saber+V+2C+Futuro+3P+Sg:^sabrá #;
saber+V+2C+Futuro+1P+Pl:^sabremos #;
saber+V+2C+Futuro+2P+Pl:^sabréis #;
saber+V+2C+Futuro+3P+Pl:^sabrán #;

saber+V+2C+Condicional+1P+Sg:^sabría #;
saber+V+2C+Condicional+2P+Sg:^sabrías #;
saber+V+2C+Condicional+3P+Sg:^sabría #;
saber+V+2C+Condicional+1P+Pl:^sabríamos #;
saber+V+2C+Condicional+2P+Pl:^sabríais #;
saber+V+2C+Condicional+3P+Pl:^sabrían #;

saber+V+2C+SubjuntivoPresente+1P+Sg:^sepa #;
saber+V+2C+SubjuntivoPresente+2P+Sg:^sepas #;
saber+V+2C+SubjuntivoPresente+3P+Sg:^sepa #;
saber+V+2C+SubjuntivoPresente+1P+Pl:^sepamos #;
saber+V+2C+SubjuntivoPresente+2P+Pl:^sepáis #;
saber+V+2C+SubjuntivoPresente+3P+Pl:^sepan #;

saber+V+2C+SubjuntivoImperfecto+1P+Sg:^supiera #;
saber+V+2C+SubjuntivoImperfecto+2P+Sg:^supieras #;
saber+V+2C+SubjuntivoImperfecto+3P+Sg:^supiera #;
saber+V+2C+SubjuntivoImperfecto+1P+Pl:^supiéramos #;
saber+V+2C+SubjuntivoImperfecto+2P+Pl:^supierais #;
saber+V+2C+SubjuntivoImperfecto+3P+Pl:^supieran #;

saber+V+2C+SubjuntivoPosesivo+1P+Sg:^supiese #;
saber+V+2C+SubjuntivoPosesivo+2P+Sg:^supieses #;
saber+V+2C+SubjuntivoPosesivo+3P+Sg:^supiese #;
saber+V+2C+SubjuntivoPosesivo+1P+Pl:^supiésemos #;
saber+V+2C+SubjuntivoPosesivo+2P+Pl:^supieseis #;
saber+V+2C+SubjuntivoPosesivo+3P+Pl:^supiesen #;

saber+V+2C+SubjuntivoFuturo+1P+Sg:^supiere #;
saber+V+2C+SubjuntivoFuturo+2P+Sg:^supieres #;
saber+V+2C+SubjuntivoFuturo+3P+Sg:^supiere #;
saber+V+2C+SubjuntivoFuturo+1P+Pl:^supiéremos #;
saber+V+2C+SubjuntivoFuturo+2P+Pl:^supiereis #;
saber+V+2C+SubjuntivoFuturo+3P+Pl:^supieren #;

saber+V+2C+Affirmativo+2P+Sg:^sabe #;
saber+V+2C+Affirmativo+3P+Sg:^sepa #;
saber+V+2C+Affirmativo+1P+Pl:^sepamos #;
saber+V+2C+Affirmativo+2P+Pl:^sepáis #;
saber+V+2C+Affirmativo+3P+Pl:^sepan #;

##### tener (to have) #####
tener+V+2C+Infinitivo:^tener #;
tener+V+2C+Participio+Sg+Masculino:^tenido #;
tener+V+2C+Participio+Pl+Masculino:^tenidos #;
tener+V+2C+Participio+Sg+Feminino:^tenida #;
tener+V+2C+Participio+Pl+Feminino:^tenidas #;
tener+V+2C+Gerundio:^teniendo #;

tener+V+2C+PresenteIndicativo+1P+Sg:^tengo #;
tener+V+2C+PresenteIndicativo+2P+Sg:^tienes #;
tener+V+2C+PresenteIndicativo+3P+Sg:^tiene #;
tener+V+2C+PresenteIndicativo+1P+Pl:^tenemos #;
tener+V+2C+PresenteIndicativo+2P+Pl:^tenéis #;
tener+V+2C+PresenteIndicativo+3P+Pl:^tienen #;

tener+V+2C+PreteritoImperfecto+1P+Sg:^tenía #;
tener+V+2C+PreteritoImperfecto+2P+Sg:^tenías #;
tener+V+2C+PreteritoImperfecto+3P+Sg:^tenía #;
tener+V+2C+PreteritoImperfecto+1P+Pl:^teníamos #;
tener+V+2C+PreteritoImperfecto+2P+Pl:^teníais #;
tener+V+2C+PreteritoImperfecto+3P+Pl:^tenían #;

tener+V+2C+PreteritoIndefinido+1P+Sg:^tuve #;
tener+V+2C+PreteritoIndefinido+2P+Sg:^tuviste #;
tener+V+2C+PreteritoIndefinido+3P+Sg:^tuvo #;
tener+V+2C+PreteritoIndefinido+1P+Pl:^tuvimos #;
tener+V+2C+PreteritoIndefinido+2P+Pl:^tuvisteis #;
tener+V+2C+PreteritoIndefinido+3P+Pl:^tuvieron #;

tener+V+2C+Futuro+1P+Sg:^tendré #;
tener+V+2C+Futuro+2P+Sg:^tendrás #;
tener+V+2C+Futuro+3P+Sg:^tendrá #;
tener+V+2C+Futuro+1P+Pl:^tendremos #;
tener+V+2C+Futuro+2P+Pl:^tendréis #;
tener+V+2C+Futuro+3P+Pl:^tendrán #;

tener+V+2C+Condicional+1P+Sg:^tendría #;
tener+V+2C+Condicional+2P+Sg:^tendrías #;
tener+V+2C+Condicional+3P+Sg:^tendría #;
tener+V+2C+Condicional+1P+Pl:^tendríamos #;
tener+V+2C+Condicional+2P+Pl:^tendríais #;
tener+V+2C+Condicional+3P+Pl:^tendrían #;

tener+V+2C+SubjuntivoPresente+1P+Sg:^tenga #;
tener+V+2C+SubjuntivoPresente+2P+Sg:^tengas #;
tener+V+2C+SubjuntivoPresente+3P+Sg:^tenga #;
tener+V+2C+SubjuntivoPresente+1P+Pl:^tengamos #;
tener+V+2C+SubjuntivoPresente+2P+Pl:^tengáis #;
tener+V+2C+SubjuntivoPresente+3P+Pl:^tengan #;

tener+V+2C+SubjuntivoImperfecto+1P+Sg:^tuviera #;
tener+V+2C+SubjuntivoImperfecto+2P+Sg:^tuvieras #;
tener+V+2C+SubjuntivoImperfecto+3P+Sg:^tuviera #;
tener+V+2C+SubjuntivoImperfecto+1P+Pl:^tuviéramos #;
tener+V+2C+SubjuntivoImperfecto+2P+Pl:^tuvierais #;
tener+V+2C+SubjuntivoImperfecto+3P+Pl:^tuvieran #;

tener+V+2C+SubjuntivoPosesivo+1P+Sg:^tuviese #;
tener+V+2C+SubjuntivoPosesivo+2P+Sg:^tuvieses #;
tener+V+2C+SubjuntivoPosesivo+3P+Sg:^tuviese #;
tener+V+2C+SubjuntivoPosesivo+1P+Pl:^tuviésemos #;
tener+V+2C+SubjuntivoPosesivo+2P+Pl:^tuvieseis #;
tener+V+2C+SubjuntivoPosesivo+3P+Pl:^tuviesen #;

tener+V+2C+SubjuntivoFuturo+1P+Sg:^tuviere #;
tener+V+2C+SubjuntivoFuturo+2P+Sg:^tuvieres #;
tener+V+2C+SubjuntivoFuturo+3P+Sg:^tuviere #;
tener+V+2C+SubjuntivoFuturo+1P+Pl:^tuviéremos #;
tener+V+2C+SubjuntivoFuturo+2P+Pl:^tuviereis #;
tener+V+2C+SubjuntivoFuturo+3P+Pl:^tuvieren #;

tener+V+2C+Affirmativo+2P+Sg:^ten #;
tener+V+2C+Affirmativo+3P+Sg:^tenga #;
tener+V+2C+Affirmativo+1P+Pl:^tengamos #;
tener+V+2C+Affirmativo+2P+Pl:^tened #;
tener+V+2C+Affirmativo+3P+Pl:^tengan #;

##### poder (to can) #####
poder+V+2C+Infinitivo:^poder #;
poder+V+2C+Participio+Sg+Masculino:^podido #;
poder+V+2C+Participio+Pl+Masculino:^podidos #;
poder+V+2C+Participio+Sg+Feminino:^podida #;
poder+V+2C+Participio+Pl+Feminino:^podidas #;
poder+V+2C+Gerundio:^pudiendo #;

poder+V+2C+PresenteIndicativo+1P+Sg:^puedo #;
poder+V+2C+PresenteIndicativo+2P+Sg:^puedes #;
poder+V+2C+PresenteIndicativo+3P+Sg:^puede #;
poder+V+2C+PresenteIndicativo+1P+Pl:^podemos #;
poder+V+2C+PresenteIndicativo+2P+Pl:^podéis #;
poder+V+2C+PresenteIndicativo+3P+Pl:^pueden #;

poder+V+2C+PreteritoImperfecto+1P+Sg:^podía #;
poder+V+2C+PreteritoImperfecto+2P+Sg:^podías #;
poder+V+2C+PreteritoImperfecto+3P+Sg:^podía #;
poder+V+2C+PreteritoImperfecto+1P+Pl:^podíamos #;
poder+V+2C+PreteritoImperfecto+2P+Pl:^podíais #;
poder+V+2C+PreteritoImperfecto+3P+Pl:^podían #;

poder+V+2C+PreteritoIndefinido+1P+Sg:^pude #;
poder+V+2C+PreteritoIndefinido+2P+Sg:^pudiste #;
poder+V+2C+PreteritoIndefinido+3P+Sg:^pudo #;
poder+V+2C+PreteritoIndefinido+1P+Pl:^pudimos #;
poder+V+2C+PreteritoIndefinido+2P+Pl:^pudisteis #;
poder+V+2C+PreteritoIndefinido+3P+Pl:^pudieron #;

poder+V+2C+Futuro+1P+Sg:^podré #;
poder+V+2C+Futuro+2P+Sg:^podrás #;
poder+V+2C+Futuro+3P+Sg:^podrá #;
poder+V+2C+Futuro+1P+Pl:^podremos #;
poder+V+2C+Futuro+2P+Pl:^podréis #;
poder+V+2C+Futuro+3P+Pl:^podrán #;

poder+V+2C+Condicional+1P+Sg:^podría #;
poder+V+2C+Condicional+2P+Sg:^podrías #;
poder+V+2C+Condicional+3P+Sg:^podría #;
poder+V+2C+Condicional+1P+Pl:^podríamos #;
poder+V+2C+Condicional+2P+Pl:^podríais #;
poder+V+2C+Condicional+3P+Pl:^podrían #;

poder+V+2C+SubjuntivoPresente+1P+Sg:^pueda #;
poder+V+2C+SubjuntivoPresente+2P+Sg:^puedas #;
poder+V+2C+SubjuntivoPresente+3P+Sg:^pueda #;
poder+V+2C+SubjuntivoPresente+1P+Pl:^puedamos #;
poder+V+2C+SubjuntivoPresente+2P+Pl:^puedáis #;
poder+V+2C+SubjuntivoPresente+3P+Pl:^puedan #;

poder+V+2C+SubjuntivoImperfecto+1P+Sg:^pudiera #;
poder+V+2C+SubjuntivoImperfecto+2P+Sg:^pudieras #;
poder+V+2C+SubjuntivoImperfecto+3P+Sg:^pudiera #;
poder+V+2C+SubjuntivoImperfecto+1P+Pl:^pudiéramos #;
poder+V+2C+SubjuntivoImperfecto+2P+Pl:^pudierais #;
poder+V+2C+SubjuntivoImperfecto+3P+Pl:^pudieran #;

poder+V+2C+SubjuntivoPosesivo+1P+Sg:^pudiese #;
poder+V+2C+SubjuntivoPosesivo+2P+Sg:^pudieses #;
poder+V+2C+SubjuntivoPosesivo+3P+Sg:^pudiese #;
poder+V+2C+SubjuntivoPosesivo+1P+Pl:^pudiésemos #;
poder+V+2C+SubjuntivoPosesivo+2P+Pl:^pudieseis #;
poder+V+2C+SubjuntivoPosesivo+3P+Pl:^pudiesen #;

poder+V+2C+SubjuntivoFuturo+1P+Sg:^pudiere #;
poder+V+2C+SubjuntivoFuturo+2P+Sg:^pudieres #;
poder+V+2C+SubjuntivoFuturo+3P+Sg:^pudiere #;
poder+V+2C+SubjuntivoFuturo+1P+Pl:^pudiéremos #;
poder+V+2C+SubjuntivoFuturo+2P+Pl:^pudiereis #;
poder+V+2C+SubjuntivoFuturo+3P+Pl:^pudieren #;

poder+V+2C+Affirmativo+2P+Sg:^puede #;
poder+V+2C+Affirmativo+3P+Sg:^pueda #;
poder+V+2C+Affirmativo+1P+Pl:^podamos #;
poder+V+2C+Affirmativo+2P+Pl:^poded #;
poder+V+2C+Affirmativo+3P+Pl:^puedan #;

##### andar #####
andar+V+1C+Infinitivo:^andar #;
andar+V+1C+Participio+Sg+Masculino:^andado #;
andar+V+1C+Participio+Pl+Masculino:^andados #;
andar+V+1C+Participio+Sg+Feminino:^andada #;
andar+V+1C+Participio+Pl+Feminino:^andadas #;
andar+V+1C+Gerundio:^andando #;

andar+V+1C+PresenteIndicativo+1P+Sg:^ando #;
andar+V+1C+PresenteIndicativo+2P+Sg:^andas #;
andar+V+1C+PresenteIndicativo+3P+Sg:^anda #;
andar+V+1C+PresenteIndicativo+1P+Pl:^andamos #;
andar+V+1C+PresenteIndicativo+2P+Pl:^andáis #;
andar+V+1C+PresenteIndicativo+3P+Pl:^andan #;

andar+V+1C+PreteritoImperfecto+1P+Sg:^andaba #;
andar+V+1C+PreteritoImperfecto+2P+Sg:^andabas #;
andar+V+1C+PreteritoImperfecto+3P+Sg:^andaba #;
andar+V+1C+PreteritoImperfecto+1P+Pl:^andábamos #;
andar+V+1C+PreteritoImperfecto+2P+Pl:^andabais #;
andar+V+1C+PreteritoImperfecto+3P+Pl:^andaban #;

andar+V+1C+PreteritoIndefinido+1P+Sg:^anduve #;
andar+V+1C+PreteritoIndefinido+2P+Sg:^anduviste #;
andar+V+1C+PreteritoIndefinido+3P+Sg:^anduvo #;
andar+V+1C+PreteritoIndefinido+1P+Pl:^anduvimos #;
andar+V+1C+PreteritoIndefinido+2P+Pl:^anduvisteis #;
andar+V+1C+PreteritoIndefinido+3P+Pl:^anduvieron #;

andar+V+1C+Futuro+1P+Sg:^andaré #;
andar+V+1C+Futuro+2P+Sg:^andarás #;
andar+V+1C+Futuro+3P+Sg:^andará #;
andar+V+1C+Futuro+1P+Pl:^andaremos #;
andar+V+1C+Futuro+2P+Pl:^andaréis #;
andar+V+1C+Futuro+3P+Pl:^andarán #;

andar+V+1C+Condicional+1P+Sg:^andaría #;
andar+V+1C+Condicional+2P+Sg:^andarías #;
andar+V+1C+Condicional+3P+Sg:^andaría #;
andar+V+1C+Condicional+1P+Pl:^andaríamos #;
andar+V+1C+Condicional+2P+Pl:^andaríais #;
andar+V+1C+Condicional+3P+Pl:^andarían #;

andar+V+1C+SubjuntivoPresente+1P+Sg:^ande #;
andar+V+1C+SubjuntivoPresente+2P+Sg:^andes #;
andar+V+1C+SubjuntivoPresente+3P+Sg:^ande #;
andar+V+1C+SubjuntivoPresente+1P+Pl:^andemos #;
andar+V+1C+SubjuntivoPresente+2P+Pl:^andéis #;
andar+V+1C+SubjuntivoPresente+3P+Pl:^anden #;

andar+V+1C+SubjuntivoImperfecto+1P+Sg:^anduviera #;
andar+V+1C+SubjuntivoImperfecto+2P+Sg:^anduvieras #;
andar+V+1C+SubjuntivoImperfecto+3P+Sg:^anduviera #;
andar+V+1C+SubjuntivoImperfecto+1P+Pl:^anduviéramos #;
andar+V+1C+SubjuntivoImperfecto+2P+Pl:^anduvierais #;
andar+V+1C+SubjuntivoImperfecto+3P+Pl:^anduvieran #;

andar+V+1C+SubjuntivoPosesivo+1P+Sg:^anduviese #;
andar+V+1C+SubjuntivoPosesivo+2P+Sg:^anduvieses #;
andar+V+1C+SubjuntivoPosesivo+3P+Sg:^anduviese #;
andar+V+1C+SubjuntivoPosesivo+1P+Pl:^anduviésemos #;
andar+V+1C+SubjuntivoPosesivo+2P+Pl:^anduvieseis #;
andar+V+1C+SubjuntivoPosesivo+3P+Pl:^anduviesen #;

andar+V+1C+SubjuntivoFuturo+1P+Sg:^anduviere #;
andar+V+1C+SubjuntivoFuturo+2P+Sg:^anduvieres #;
andar+V+1C+SubjuntivoFuturo+3P+Sg:^anduviere #;
andar+V+1C+SubjuntivoFuturo+1P+Pl:^anduviéremos #;
andar+V+1C+SubjuntivoFuturo+2P+Pl:^anduviereis #;
andar+V+1C+SubjuntivoFuturo+3P+Pl:^anduvieren #;

andar+V+1C+Affirmativo+2P+Sg:^anda #;
andar+V+1C+Affirmativo+3P+Sg:^ande #;
andar+V+1C+Affirmativo+1P+Pl:^andemos #;
andar+V+1C+Affirmativo+2P+Pl:^andéis #;
andar+V+1C+Affirmativo+3P+Pl:^anden #;

##### dar (to give) #####
dar+V+1C+Infinitivo:^dar #;
dar+V+1C+Participio+Sg+Masculino:^dado #;
dar+V+1C+Participio+Pl+Masculino:^dados #;
dar+V+1C+Participio+Sg+Feminino:^dada #;
dar+V+1C+Participio+Pl+Feminino:^dadas #;
dar+V+1C+Gerundio:^dando #;

dar+V+1C+PresenteIndicativo+1P+Sg:^doy #;
dar+V+1C+PresenteIndicativo+2P+Sg:^das #;
dar+V+1C+PresenteIndicativo+3P+Sg:^da #;
dar+V+1C+PresenteIndicativo+1P+Pl:^damos #;
dar+V+1C+PresenteIndicativo+2P+Pl:^dais #;
dar+V+1C+PresenteIndicativo+3P+Pl:^dan #;

dar+V+1C+PreteritoImperfecto+1P+Sg:^daba #;
dar+V+1C+PreteritoImperfecto+2P+Sg:^dabas #;
dar+V+1C+PreteritoImperfecto+3P+Sg:^daba #;
dar+V+1C+PreteritoImperfecto+1P+Pl:^dábamos #;
dar+V+1C+PreteritoImperfecto+2P+Pl:^dabais #;
dar+V+1C+PreteritoImperfecto+3P+Pl:^daban #;

dar+V+1C+PreteritoIndefinido+1P+Sg:^di #;
dar+V+1C+PreteritoIndefinido+2P+Sg:^diste #;
dar+V+1C+PreteritoIndefinido+3P+Sg:^dio #;
dar+V+1C+PreteritoIndefinido+1P+Pl:^dimos #;
dar+V+1C+PreteritoIndefinido+2P+Pl:^disteis #;
dar+V+1C+PreteritoIndefinido+3P+Pl:^dieron #;

dar+V+1C+Futuro+1P+Sg:^daré #;
dar+V+1C+Futuro+2P+Sg:^darás #;
dar+V+1C+Futuro+3P+Sg:^dará #;
dar+V+1C+Futuro+1P+Pl:^daremos #;
dar+V+1C+Futuro+2P+Pl:^daréis #;
dar+V+1C+Futuro+3P+Pl:^darán #;

dar+V+1C+Condicional+1P+Sg:^daría #;
dar+V+1C+Condicional+2P+Sg:^darías #;
dar+V+1C+Condicional+3P+Sg:^daría #;
dar+V+1C+Condicional+1P+Pl:^daríamos #;
dar+V+1C+Condicional+2P+Pl:^daríais #;
dar+V+1C+Condicional+3P+Pl:^darían #;

dar+V+1C+SubjuntivoPresente+1P+Sg:^dé #;
dar+V+1C+SubjuntivoPresente+2P+Sg:^des #;
dar+V+1C+SubjuntivoPresente+3P+Sg:^de #;
dar+V+1C+SubjuntivoPresente+1P+Pl:^demos #;
dar+V+1C+SubjuntivoPresente+2P+Pl:^deis #;
dar+V+1C+SubjuntivoPresente+3P+Pl:^den #;

dar+V+1C+SubjuntivoImperfecto+1P+Sg:^diera #;
dar+V+1C+SubjuntivoImperfecto+2P+Sg:^dieras #;
dar+V+1C+SubjuntivoImperfecto+3P+Sg:^diera #;
dar+V+1C+SubjuntivoImperfecto+1P+Pl:^diéramos #;
dar+V+1C+SubjuntivoImperfecto+2P+Pl:^dierais #;
dar+V+1C+SubjuntivoImperfecto+3P+Pl:^dieran #;

dar+V+1C+SubjuntivoPosesivo+1P+Sg:^diese #;
dar+V+1C+SubjuntivoPosesivo+2P+Sg:^dieses #;
dar+V+1C+SubjuntivoPosesivo+3P+Sg:^diese #;
dar+V+1C+SubjuntivoPosesivo+1P+Pl:^diésemos #;
dar+V+1C+SubjuntivoPosesivo+2P+Pl:^dieseis #;
dar+V+1C+SubjuntivoPosesivo+3P+Pl:^diesen #;

dar+V+1C+SubjuntivoFuturo+1P+Sg:^diere #;
dar+V+1C+SubjuntivoFuturo+2P+Sg:^dieres #;
dar+V+1C+SubjuntivoFuturo+3P+Sg:^diere #;
dar+V+1C+SubjuntivoFuturo+1P+Pl:^diéremos #;
dar+V+1C+SubjuntivoFuturo+2P+Pl:^diereis #;
dar+V+1C+SubjuntivoFuturo+3P+Pl:^dieren #;

dar+V+1C+Affirmativo+2P+Sg:^da #;
dar+V+1C+Affirmativo+3P+Sg:^dé #;
dar+V+1C+Affirmativo+1P+Pl:^demos #;
dar+V+1C+Affirmativo+2P+Pl:^dad #;
dar+V+1C+Affirmativo+3P+Pl:^den #;

##### haber (to have) #####
haber+V+2C+Infinitivo:^haber #;
haber+V+2C+Participio+Sg+Masculino:^habido #;
haber+V+2C+Participio+Pl+Masculino:^habidos #;
haber+V+2C+Participio+Sg+Feminino:^habida #;
haber+V+2C+Participio+Pl+Feminino:^habidas #;
haber+V+2C+Gerundio:^hubiendo #;

haber+V+2C+PresenteIndicativo+1P+Sg:^he #;
haber+V+2C+PresenteIndicativo+2P+Sg:^has #;
haber+V+2C+PresenteIndicativo+3P+Sg:^hae #;
haber+V+2C+PresenteIndicativo+1P+Pl:^hemos #;
haber+V+2C+PresenteIndicativo+2P+Pl:^habéis #;
haber+V+2C+PresenteIndicativo+3P+Pl:^han #;

haber+V+2C+PreteritoImperfecto+1P+Sg:^había #;
haber+V+2C+PreteritoImperfecto+2P+Sg:^habías #;
haber+V+2C+PreteritoImperfecto+3P+Sg:^había #;
haber+V+2C+PreteritoImperfecto+1P+Pl:^habíamos #;
haber+V+2C+PreteritoImperfecto+2P+Pl:^habíais #;
haber+V+2C+PreteritoImperfecto+3P+Pl:^habían #;

haber+V+2C+PreteritoIndefinido+1P+Sg:^hube #;
haber+V+2C+PreteritoIndefinido+2P+Sg:^hubiste #;
haber+V+2C+PreteritoIndefinido+3P+Sg:^hubo #;
haber+V+2C+PreteritoIndefinido+1P+Pl:^hubimos #;
haber+V+2C+PreteritoIndefinido+2P+Pl:^hubisteis #;
haber+V+2C+PreteritoIndefinido+3P+Pl:^hubieron #;

haber+V+2C+Futuro+1P+Sg:^habré #;
haber+V+2C+Futuro+2P+Sg:^habrás #;
haber+V+2C+Futuro+3P+Sg:^habrá #;
haber+V+2C+Futuro+1P+Pl:^habremos #;
haber+V+2C+Futuro+2P+Pl:^habréis #;
haber+V+2C+Futuro+3P+Pl:^habrán #;

haber+V+2C+Condicional+1P+Sg:^habría #;
haber+V+2C+Condicional+2P+Sg:^habrías #;
haber+V+2C+Condicional+3P+Sg:^habría #;
haber+V+2C+Condicional+1P+Pl:^habríamos #;
haber+V+2C+Condicional+2P+Pl:^habríais #;
haber+V+2C+Condicional+3P+Pl:^habrían #;

haber+V+2C+SubjuntivoPresente+1P+Sg:^haya #;
haber+V+2C+SubjuntivoPresente+2P+Sg:^hayas #;
haber+V+2C+SubjuntivoPresente+3P+Sg:^haya #;
haber+V+2C+SubjuntivoPresente+1P+Pl:^hayamos #;
haber+V+2C+SubjuntivoPresente+2P+Pl:^hayáis #;
haber+V+2C+SubjuntivoPresente+3P+Pl:^hayan #;

haber+V+2C+SubjuntivoImperfecto+1P+Sg:^hubiera #;
haber+V+2C+SubjuntivoImperfecto+2P+Sg:^hubieras #;
haber+V+2C+SubjuntivoImperfecto+3P+Sg:^hubiera #;
haber+V+2C+SubjuntivoImperfecto+1P+Pl:^hubiéramos #;
haber+V+2C+SubjuntivoImperfecto+2P+Pl:^hubierais #;
haber+V+2C+SubjuntivoImperfecto+3P+Pl:^hubieran #;

haber+V+2C+SubjuntivoPosesivo+1P+Sg:^hubiese #;
haber+V+2C+SubjuntivoPosesivo+2P+Sg:^hubieses #;
haber+V+2C+SubjuntivoPosesivo+3P+Sg:^hubiese #;
haber+V+2C+SubjuntivoPosesivo+1P+Pl:^hubiésemos #;
haber+V+2C+SubjuntivoPosesivo+2P+Pl:^hubieseis #;
haber+V+2C+SubjuntivoPosesivo+3P+Pl:^hubiesen #;

haber+V+2C+SubjuntivoFuturo+1P+Sg:^hubiere #;
haber+V+2C+SubjuntivoFuturo+2P+Sg:^hubieres #;
haber+V+2C+SubjuntivoFuturo+3P+Sg:^hubiere #;
haber+V+2C+SubjuntivoFuturo+1P+Pl:^hubiéremos #;
haber+V+2C+SubjuntivoFuturo+2P+Pl:^hubiereis #;
haber+V+2C+SubjuntivoFuturo+3P+Pl:^hubieren #;

haber+V+2C+Affirmativo+2P+Sg:^habe #;
haber+V+2C+Affirmativo+3P+Sg:^haya #;
haber+V+2C+Affirmativo+1P+Pl:^hayamos #;
haber+V+2C+Affirmativo+2P+Pl:^habed #;
haber+V+2C+Affirmativo+3P+Pl:^hayan #;

##### oir (to hear) #####
oir+V+3C+Infinitivo:^oir #;
oir+V+3C+Participio+Sg+Masculino:^oído #;
oir+V+3C+Participio+Pl+Masculino:^oídos #;
oir+V+3C+Participio+Sg+Feminino:^oída #;
oir+V+3C+Participio+Pl+Feminino:^oídas #;
oir+V+3C+Gerundio:^diciendo #;

oir+V+3C+PresenteIndicativo+1P+Sg:^oigo #;
oir+V+3C+PresenteIndicativo+2P+Sg:^oyes #;
oir+V+3C+PresenteIndicativo+3P+Sg:^oye #;
oir+V+3C+PresenteIndicativo+1P+Pl:^oímos #;
oir+V+3C+PresenteIndicativo+2P+Pl:^oís #;
oir+V+3C+PresenteIndicativo+3P+Pl:^oyen #;

oir+V+3C+PreteritoImperfecto+1P+Sg:^oía #;
oir+V+3C+PreteritoImperfecto+2P+Sg:^oías #;
oir+V+3C+PreteritoImperfecto+3P+Sg:^oía #;
oir+V+3C+PreteritoImperfecto+1P+Pl:^oíamos #;
oir+V+3C+PreteritoImperfecto+2P+Pl:^oíais #;
oir+V+3C+PreteritoImperfecto+3P+Pl:^oían #;

oir+V+3C+PreteritoIndefinido+1P+Sg:^oí #;
oir+V+3C+PreteritoIndefinido+2P+Sg:^oíste #;
oir+V+3C+PreteritoIndefinido+3P+Sg:^oyó #;
oir+V+3C+PreteritoIndefinido+1P+Pl:^oimos #;
oir+V+3C+PreteritoIndefinido+2P+Pl:^oisteis #;
oir+V+3C+PreteritoIndefinido+3P+Pl:^oyeron #;

oir+V+3C+Futuro+1P+Sg:^oiré #;
oir+V+3C+Futuro+2P+Sg:^oirás #;
oir+V+3C+Futuro+3P+Sg:^oirá #;
oir+V+3C+Futuro+1P+Pl:^oiremos #;
oir+V+3C+Futuro+2P+Pl:^oiréis #;
oir+V+3C+Futuro+3P+Pl:^oirán #;

oir+V+3C+Condicional+1P+Sg:^oiría #;
oir+V+3C+Condicional+2P+Sg:^oirías #;
oir+V+3C+Condicional+3P+Sg:^oiría #;
oir+V+3C+Condicional+1P+Pl:^oiríamos #;
oir+V+3C+Condicional+2P+Pl:^oiríais #;
oir+V+3C+Condicional+3P+Pl:^oirían #;

oir+V+3C+SubjuntivoPresente+1P+Sg:^oiga #;
oir+V+3C+SubjuntivoPresente+2P+Sg:^oigas #;
oir+V+3C+SubjuntivoPresente+3P+Sg:^oiga #;
oir+V+3C+SubjuntivoPresente+1P+Pl:^oigamos #;
oir+V+3C+SubjuntivoPresente+2P+Pl:^oigáis #;
oir+V+3C+SubjuntivoPresente+3P+Pl:^oigan #;

oir+V+3C+SubjuntivoImperfecto+1P+Sg:^oyera #;
oir+V+3C+SubjuntivoImperfecto+2P+Sg:^oyeras #;
oir+V+3C+SubjuntivoImperfecto+3P+Sg:^oyera #;
oir+V+3C+SubjuntivoImperfecto+1P+Pl:^oyéramos #;
oir+V+3C+SubjuntivoImperfecto+2P+Pl:^oyerais #;
oir+V+3C+SubjuntivoImperfecto+3P+Pl:^oyeran #;

oir+V+3C+SubjuntivoPosesivo+1P+Sg:^oyese #;
oir+V+3C+SubjuntivoPosesivo+2P+Sg:^oyeses #;
oir+V+3C+SubjuntivoPosesivo+3P+Sg:^oyese #;
oir+V+3C+SubjuntivoPosesivo+1P+Pl:^oyésemos #;
oir+V+3C+SubjuntivoPosesivo+2P+Pl:^oyeseis #;
oir+V+3C+SubjuntivoPosesivo+3P+Pl:^oyesen #;

oir+V+3C+SubjuntivoFuturo+1P+Sg:^oyere #;
oir+V+3C+SubjuntivoFuturo+2P+Sg:^oyeres #;
oir+V+3C+SubjuntivoFuturo+3P+Sg:^oyere #;
oir+V+3C+SubjuntivoFuturo+1P+Pl:^oyéremos #;
oir+V+3C+SubjuntivoFuturo+2P+Pl:^oyereis #;
oir+V+3C+SubjuntivoFuturo+3P+Pl:^oyeren #;

oir+V+3C+Affoirmativo+2P+Sg:^oye #;
oir+V+3C+Affoirmativo+3P+Sg:^oiga #;
oir+V+3C+Affoirmativo+1P+Pl:^oigamos #;
oir+V+3C+Affoirmativo+2P+Pl:^oíd #;
oir+V+3C+Affoirmativo+3P+Pl:^oigan #;

##### querer (to like) #####
querer+V+2C+Infinitivo:^querer #;
querer+V+2C+Participio+Sg+Masculino:^querido #;
querer+V+2C+Participio+Pl+Masculino:^queridos #;
querer+V+2C+Participio+Sg+Feminino:^querida #;
querer+V+2C+Participio+Pl+Feminino:^queridas #;
querer+V+2C+Gerundio:^queriendo #;

querer+V+2C+PresenteIndicativo+1P+Sg:^quiero #;
querer+V+2C+PresenteIndicativo+2P+Sg:^quieres #;
querer+V+2C+PresenteIndicativo+3P+Sg:^quiere #;
querer+V+2C+PresenteIndicativo+1P+Pl:^queremos #;
querer+V+2C+PresenteIndicativo+2P+Pl:^queréis #;
querer+V+2C+PresenteIndicativo+3P+Pl:^quieren #;

querer+V+2C+PreteritoImperfecto+1P+Sg:^quería #;
querer+V+2C+PreteritoImperfecto+2P+Sg:^querías #;
querer+V+2C+PreteritoImperfecto+3P+Sg:^quería #;
querer+V+2C+PreteritoImperfecto+1P+Pl:^queríamos #;
querer+V+2C+PreteritoImperfecto+2P+Pl:^queríais #;
querer+V+2C+PreteritoImperfecto+3P+Pl:^querían #;

querer+V+2C+PreteritoIndefinido+1P+Sg:^quise #;
querer+V+2C+PreteritoIndefinido+2P+Sg:^quisiste #;
querer+V+2C+PreteritoIndefinido+3P+Sg:^quiso #;
querer+V+2C+PreteritoIndefinido+1P+Pl:^quisimos #;
querer+V+2C+PreteritoIndefinido+2P+Pl:^quisisteis #;
querer+V+2C+PreteritoIndefinido+3P+Pl:^quisieron #;

querer+V+2C+Futuro+1P+Sg:^querré #;
querer+V+2C+Futuro+2P+Sg:^querrás #;
querer+V+2C+Futuro+3P+Sg:^querrá #;
querer+V+2C+Futuro+1P+Pl:^querremos #;
querer+V+2C+Futuro+2P+Pl:^querréis #;
querer+V+2C+Futuro+3P+Pl:^querrán #;

querer+V+2C+Condicional+1P+Sg:^querría #;
querer+V+2C+Condicional+2P+Sg:^querrías #;
querer+V+2C+Condicional+3P+Sg:^querría #;
querer+V+2C+Condicional+1P+Pl:^querríamos #;
querer+V+2C+Condicional+2P+Pl:^querríais #;
querer+V+2C+Condicional+3P+Pl:^querrían #;

querer+V+2C+SubjuntivoPresente+1P+Sg:^quiera #;
querer+V+2C+SubjuntivoPresente+2P+Sg:^quieras #;
querer+V+2C+SubjuntivoPresente+3P+Sg:^quiera #;
querer+V+2C+SubjuntivoPresente+1P+Pl:^quieramos #;
querer+V+2C+SubjuntivoPresente+2P+Pl:^quieráis #;
querer+V+2C+SubjuntivoPresente+3P+Pl:^quieran #;

querer+V+2C+SubjuntivoImperfecto+1P+Sg:^quisiera #;
querer+V+2C+SubjuntivoImperfecto+2P+Sg:^quisieras #;
querer+V+2C+SubjuntivoImperfecto+3P+Sg:^quisiera #;
querer+V+2C+SubjuntivoImperfecto+1P+Pl:^quisiéramos #;
querer+V+2C+SubjuntivoImperfecto+2P+Pl:^quisierais #;
querer+V+2C+SubjuntivoImperfecto+3P+Pl:^quisieran #;

querer+V+2C+SubjuntivoPosesivo+1P+Sg:^quisiese #;
querer+V+2C+SubjuntivoPosesivo+2P+Sg:^quisieses #;
querer+V+2C+SubjuntivoPosesivo+3P+Sg:^quisiese #;
querer+V+2C+SubjuntivoPosesivo+1P+Pl:^quisiésemos #;
querer+V+2C+SubjuntivoPosesivo+2P+Pl:^quisieseis #;
querer+V+2C+SubjuntivoPosesivo+3P+Pl:^quisiesen #;

querer+V+2C+SubjuntivoFuturo+1P+Sg:^quisiere #;
querer+V+2C+SubjuntivoFuturo+2P+Sg:^quisieres #;
querer+V+2C+SubjuntivoFuturo+3P+Sg:^quisiere #;
querer+V+2C+SubjuntivoFuturo+1P+Pl:^quisiéremos #;
querer+V+2C+SubjuntivoFuturo+2P+Pl:^quisiereis #;
querer+V+2C+SubjuntivoFuturo+3P+Pl:^quisieren #;

querer+V+2C+Affirmativo+2P+Sg:^quiere #;
querer+V+2C+Affirmativo+3P+Sg:^quiera #;
querer+V+2C+Affirmativo+1P+Pl:^queramos #;
querer+V+2C+Affirmativo+2P+Pl:^quered #;
querer+V+2C+Affirmativo+3P+Pl:^quieran #;

##### venir (to come) #####
venir+V+3C+Infinitivo:^venir #;
venir+V+3C+Participio+Sg+Masculino:^venido #;
venir+V+3C+Participio+Pl+Masculino:^venidos #;
venir+V+3C+Participio+Sg+Feminino:^venida #;
venir+V+3C+Participio+Pl+Feminino:^venidas #;
venir+V+3C+Gerundio:^viniendo #;

venir+V+3C+PresenteIndicativo+1P+Sg:^vengo #;
venir+V+3C+PresenteIndicativo+2P+Sg:^vienes #;
venir+V+3C+PresenteIndicativo+3P+Sg:^viene #;
venir+V+3C+PresenteIndicativo+1P+Pl:^venimos #;
venir+V+3C+PresenteIndicativo+2P+Pl:^venís #;
venir+V+3C+PresenteIndicativo+3P+Pl:^vienen #;

venir+V+3C+PreteritoImperfecto+1P+Sg:^venía #;
venir+V+3C+PreteritoImperfecto+2P+Sg:^venías #;
venir+V+3C+PreteritoImperfecto+3P+Sg:^venía #;
venir+V+3C+PreteritoImperfecto+1P+Pl:^veníamos #;
venir+V+3C+PreteritoImperfecto+2P+Pl:^veníais #;
venir+V+3C+PreteritoImperfecto+3P+Pl:^venían #;

venir+V+3C+PreteritoIndefinido+1P+Sg:^vine #;
venir+V+3C+PreteritoIndefinido+2P+Sg:^viniste #;
venir+V+3C+PreteritoIndefinido+3P+Sg:^vino #;
venir+V+3C+PreteritoIndefinido+1P+Pl:^vinimos #;
venir+V+3C+PreteritoIndefinido+2P+Pl:^vinisteis #;
venir+V+3C+PreteritoIndefinido+3P+Pl:^vineron #;

venir+V+3C+Futuro+1P+Sg:^vendré #;
venir+V+3C+Futuro+2P+Sg:^vendrás #;
venir+V+3C+Futuro+3P+Sg:^vendrá #;
venir+V+3C+Futuro+1P+Pl:^vendremos #;
venir+V+3C+Futuro+2P+Pl:^vendréis #;
venir+V+3C+Futuro+3P+Pl:^vendrán #;

venir+V+3C+Convendcional+1P+Sg:^vendría #;
venir+V+3C+Convendcional+2P+Sg:^vendrías #;
venir+V+3C+Convendcional+3P+Sg:^vendría #;
venir+V+3C+Convendcional+1P+Pl:^vendríamos #;
venir+V+3C+Convendcional+2P+Pl:^vendríais #;
venir+V+3C+Convendcional+3P+Pl:^vendrían #;

venir+V+3C+SubjuntivoPresente+1P+Sg:^venga #;
venir+V+3C+SubjuntivoPresente+2P+Sg:^vengas #;
venir+V+3C+SubjuntivoPresente+3P+Sg:^venga #;
venir+V+3C+SubjuntivoPresente+1P+Pl:^vengamos #;
venir+V+3C+SubjuntivoPresente+2P+Pl:^vengáis #;
venir+V+3C+SubjuntivoPresente+3P+Pl:^vengan #;

venir+V+3C+SubjuntivoImperfecto+1P+Sg:^viniera #;
venir+V+3C+SubjuntivoImperfecto+2P+Sg:^vinieras #;
venir+V+3C+SubjuntivoImperfecto+3P+Sg:^viniera #;
venir+V+3C+SubjuntivoImperfecto+1P+Pl:^viniéramos #;
venir+V+3C+SubjuntivoImperfecto+2P+Pl:^vinierais #;
venir+V+3C+SubjuntivoImperfecto+3P+Pl:^vinieran #;

venir+V+3C+SubjuntivoPosesivo+1P+Sg:^viniese #;
venir+V+3C+SubjuntivoPosesivo+2P+Sg:^vinieses #;
venir+V+3C+SubjuntivoPosesivo+3P+Sg:^viniese #;
venir+V+3C+SubjuntivoPosesivo+1P+Pl:^viniésemos #;
venir+V+3C+SubjuntivoPosesivo+2P+Pl:^vinieseis #;
venir+V+3C+SubjuntivoPosesivo+3P+Pl:^viniesen #;

venir+V+3C+SubjuntivoFuturo+1P+Sg:^viniere #;
venir+V+3C+SubjuntivoFuturo+2P+Sg:^vinieres #;
venir+V+3C+SubjuntivoFuturo+3P+Sg:^viniere #;
venir+V+3C+SubjuntivoFuturo+1P+Pl:^viniéremos #;
venir+V+3C+SubjuntivoFuturo+2P+Pl:^viniereis #;
venir+V+3C+SubjuntivoFuturo+3P+Pl:^vinieren #;

venir+V+3C+Affvenirmativo+2P+Sg:^ven #;
venir+V+3C+Affvenirmativo+3P+Sg:^venga #;
venir+V+3C+Affvenirmativo+1P+Pl:^vengamos #;
venir+V+3C+Affvenirmativo+2P+Pl:^venid #;
venir+V+3C+Affvenirmativo+3P+Pl:^vengan #;


########## First Conjugación Verbs ##############
LEXICON V1

ar+V+1C+Infinitivo:^ar #;
ar+V+1C+Participio+Sg+Masculino:^ado #;
ar+V+1C+Participio+Pl+Masculino:^ados #;
ar+V+1C+Participio+Sg+Feminino:^ada #;
ar+V+1C+Participio+Pl+Feminino:^adas #;
ar+V+1C+Gerundio:^ando #;

ar+V+1C+PresenteIndicativo+1P+Sg:^o #;
ar+V+1C+PresenteIndicativo+2P+Sg:^as #;
ar+V+1C+PresenteIndicativo+3P+Sg:^a #;
ar+V+1C+PresenteIndicativo+1P+Pl:^amos #;
ar+V+1C+PresenteIndicativo+2P+Pl:^áis #;
ar+V+1C+PresenteIndicativo+3P+Pl:^an #;

ar+V+1C+PreteritoImperfecto+1P+Sg:^aba #;
ar+V+1C+PreteritoImperfecto+2P+Sg:^abas #;
ar+V+1C+PreteritoImperfecto+3P+Sg:^aba #;
ar+V+1C+PreteritoImperfecto+1P+Pl:^ábamos #;
ar+V+1C+PreteritoImperfecto+2P+Pl:^abais #;
ar+V+1C+PreteritoImperfecto+3P+Pl:^aban #;

ar+V+1C+PreteritoIndefinido+1P+Sg:^é #;
ar+V+1C+PreteritoIndefinido+2P+Sg:^aste #;
ar+V+1C+PreteritoIndefinido+3P+Sg:^ó #;
ar+V+1C+PreteritoIndefinido+1P+Pl:^amos #;
ar+V+1C+PreteritoIndefinido+2P+Pl:^asteis #;
ar+V+1C+PreteritoIndefinido+3P+Pl:^aron #;

ar+V+1C+Futuro+1P+Sg:^aré #;
ar+V+1C+Futuro+2P+Sg:^arás #;
ar+V+1C+Futuro+3P+Sg:^ará #;
ar+V+1C+Futuro+1P+Pl:^aremos #;
ar+V+1C+Futuro+2P+Pl:^aréis #;
ar+V+1C+Futuro+3P+Pl:^arán #;

ar+V+1C+Condicional+1P+Sg:^aría #;
ar+V+1C+Condicional+2P+Sg:^arías #;
ar+V+1C+Condicional+3P+Sg:^aría #;
ar+V+1C+Condicional+1P+Pl:^aríamos #;
ar+V+1C+Condicional+2P+Pl:^aríais #;
ar+V+1C+Condicional+3P+Pl:^arían #;

ar+V+1C+SubjuntivoPresente+1P+Sg:^e #;
ar+V+1C+SubjuntivoPresente+2P+Sg:^es #;
ar+V+1C+SubjuntivoPresente+3P+Sg:^e #;
ar+V+1C+SubjuntivoPresente+1P+Pl:^emos #;
ar+V+1C+SubjuntivoPresente+2P+Pl:^éis #;
ar+V+1C+SubjuntivoPresente+3P+Pl:^en #;

ar+V+1C+SubjuntivoImperfecto+1P+Sg:^ara #;
ar+V+1C+SubjuntivoImperfecto+2P+Sg:^aras #;
ar+V+1C+SubjuntivoImperfecto+3P+Sg:^ara #;
ar+V+1C+SubjuntivoImperfecto+1P+Pl:^áramos #;
ar+V+1C+SubjuntivoImperfecto+2P+Pl:^arais #;
ar+V+1C+SubjuntivoImperfecto+3P+Pl:^aran #;

ar+V+1C+SubjuntivoPosesivo+1P+Sg:^ase #;
ar+V+1C+SubjuntivoPosesivo+2P+Sg:^ases #;
ar+V+1C+SubjuntivoPosesivo+3P+Sg:^ase #;
ar+V+1C+SubjuntivoPosesivo+1P+Pl:^ásemos #;
ar+V+1C+SubjuntivoPosesivo+2P+Pl:^aseis #;
ar+V+1C+SubjuntivoPosesivo+3P+Pl:^asen #;

ar+V+1C+SubjuntivoFuturo+1P+Sg:^are #;
ar+V+1C+SubjuntivoFuturo+2P+Sg:^ares #;
ar+V+1C+SubjuntivoFuturo+3P+Sg:^are #;
ar+V+1C+SubjuntivoFuturo+1P+Pl:^áremos #;
ar+V+1C+SubjuntivoFuturo+2P+Pl:^areis #;
ar+V+1C+SubjuntivoFuturo+3P+Pl:^aren #;

ar+V+1C+Affirmativo+2P+Sg:^a #;
ar+V+1C+Affirmativo+3P+Sg:^e #;
ar+V+1C+Affirmativo+1P+Pl:^emos #;
ar+V+1C+Affirmativo+2P+Pl:^ad #;
ar+V+1C+Affirmativo+3P+Pl:^en #;


########## Second Conjugación Verbs ##############
LEXICON V2

er+V+2C+Invinitivo:^er #;
er+V+2C+Participio+Sg+Masculino:^ido #;
er+V+2C+Participio+Pl+Masculino:^idos #;
er+V+2C+Participio+Sg+Feminino:^ida #;
er+V+2C+Participio+Pl+Feminino:^idas #;
er+V+2C+Gerundio:^iendo #;

er+V+2C+PresenteIndicativo+1P+Sg:^o #;
er+V+2C+PresenteIndicativo+2P+Sg:^es #;
er+V+2C+PresenteIndicativo+3P+Sg:^e #;
er+V+2C+PresenteIndicativo+1P+Pl:^emos #;
er+V+2C+PresenteIndicativo+2P+Pl:^éis #;
er+V+2C+PresenteIndicativo+3P+Pl:^en #;

er+V+2C+PreteritoImperfecto+1P+Sg:^ía #;
er+V+2C+PreteritoImperfecto+2P+Sg:^ías #;
er+V+2C+PreteritoImperfecto+3P+Sg:^ía #;
er+V+2C+PreteritoImperfecto+1P+Pl:^íamos #;
er+V+2C+PreteritoImperfecto+2P+Pl:^íais #;
er+V+2C+PreteritoImperfecto+3P+Pl:^ían #;

er+V+2C+PreteritoIndefinido+1P+Sg:^í #;
er+V+2C+PreteritoIndefinido+2P+Sg:^iste #;
er+V+2C+PreteritoIndefinido+3P+Sg:^ió #;
er+V+2C+PreteritoIndefinido+1P+Pl:^imos #;
er+V+2C+PreteritoIndefinido+2P+Pl:^isteis #;
er+V+2C+PreteritoIndefinido+3P+Pl:^ieron #;

er+V+2C+Futuro+1P+Sg:^aré #;
er+V+2C+Futuro+2P+Sg:^arás #;
er+V+2C+Futuro+3P+Sg:^ará #;
er+V+2C+Futuro+1P+Pl:^aremos #;
er+V+2C+Futuro+2P+Pl:^aréis #;
er+V+2C+Futuro+3P+Pl:^arán #;

er+V+2C+Condicional+1P+Sg:^ería #;
er+V+2C+Condicional+2P+Sg:^erías #;
er+V+2C+Condicional+3P+Sg:^aría #;
er+V+2C+Condicional+1P+Pl:^eríamos #;
er+V+2C+Condicional+2P+Pl:^eríais #;
er+V+2C+Condicional+3P+Pl:^erían #;

er+V+2C+SubjuntivoPresente+1P+Sg:^a #;
er+V+2C+SubjuntivoPresente+2P+Sg:^as #;
er+V+2C+SubjuntivoPresente+3P+Sg:^a #;
er+V+2C+SubjuntivoPresente+1P+Pl:^amos #;
er+V+2C+SubjuntivoPresente+2P+Pl:^áis #;
er+V+2C+SubjuntivoPresente+3P+Pl:^an #;

er+V+2C+SubjuntivoImperfecto+1P+Sg:^iera #;
er+V+2C+SubjuntivoImperfecto+2P+Sg:^ieras #;
er+V+2C+SubjuntivoImperfecto+3P+Sg:^iera #;
er+V+2C+SubjuntivoImperfecto+1P+Pl:^iéramos #;
er+V+2C+SubjuntivoImperfecto+2P+Pl:^ierais #;
er+V+2C+SubjuntivoImperfecto+3P+Pl:^ieran #;

er+V+2C+SubjuntivoPosesivo+1P+Sg:^iese #;
er+V+2C+SubjuntivoPosesivo+2P+Sg:^ieses #;
er+V+2C+SubjuntivoPosesivo+3P+Sg:^iese #;
er+V+2C+SubjuntivoPosesivo+1P+Pl:^iésemos #;
er+V+2C+SubjuntivoPosesivo+2P+Pl:^ieseis #;
er+V+2C+SubjuntivoPosesivo+3P+Pl:^iesen #;

er+V+2C+SubjuntivoFuturo+1P+Sg:^iere #;
er+V+2C+SubjuntivoFuturo+2P+Sg:^ieres #;
er+V+2C+SubjuntivoFuturo+3P+Sg:^iere #;
er+V+2C+SubjuntivoFuturo+1P+Pl:^iéremos #;
er+V+2C+SubjuntivoFuturo+2P+Pl:^iereis #;
er+V+2C+SubjuntivoFuturo+3P+Pl:^ieren #;

er+V+2C+Affirmativo+2P+Sg:^e #;
er+V+2C+Affirmativo+3P+Sg:^a #;
er+V+2C+Affirmativo+1P+Pl:^amos #;
er+V+2C+Affirmativo+2P+Pl:^ed #;
er+V+2C+Affirmativo+3P+Pl:^an #;


########## Third Conjugación Verbs ##############
LEXICON V3

ir+V+3C+Infinitivo:^ir #;
ir+V+3C+Participio+Sg+Masculino:^ido #;
ir+V+3C+Participio+Pl+Masculino:^idos #;
ir+V+3C+Participio+Sg+Feminino:^ida #;
ir+V+3C+Participio+Pl+Feminino:^idas #;
ir+V+3C+Gerundio:^iendo #;

ir+V+3C+PresenteIndicativo+1P+Sg:^o #;
ir+V+3C+PresenteIndicativo+2P+Sg:^es #;
ir+V+3C+PresenteIndicativo+3P+Sg:^e #;
ir+V+3C+PresenteIndicativo+1P+Pl:^imos #;
ir+V+3C+PresenteIndicativo+2P+Pl:^ís #;
ir+V+3C+PresenteIndicativo+3P+Pl:^en #;

ir+V+3C+PreteritoImperfecto+1P+Sg:^ía #;
ir+V+3C+PreteritoImperfecto+2P+Sg:^ías #;
ir+V+3C+PreteritoImperfecto+3P+Sg:^ía #;
ir+V+3C+PreteritoImperfecto+1P+Pl:^íamos #;
ir+V+3C+PreteritoImperfecto+2P+Pl:^íais #;
ir+V+3C+PreteritoImperfecto+3P+Pl:^ían #;

ir+V+3C+PreteritoIndefinido+1P+Sg:^í #;
ir+V+3C+PreteritoIndefinido+2P+Sg:^iste #;
ir+V+3C+PreteritoIndefinido+3P+Sg:^ió #;
ir+V+3C+PreteritoIndefinido+1P+Pl:^imos #;
ir+V+3C+PreteritoIndefinido+2P+Pl:^isteis #;
ir+V+3C+PreteritoIndefinido+3P+Pl:^ieron #;

ir+V+3C+Futuro+1P+Sg:^aré #;
ir+V+3C+Futuro+2P+Sg:^arás #;
ir+V+3C+Futuro+3P+Sg:^ará #;
ir+V+3C+Futuro+1P+Pl:^aremos #;
ir+V+3C+Futuro+2P+Pl:^aréis #;
ir+V+3C+Futuro+3P+Pl:^arán #;

ir+V+3C+Condicional+1P+Sg:^iría #;
ir+V+3C+Condicional+2P+Sg:^irías #;
ir+V+3C+Condicional+3P+Sg:^iría #;
ir+V+3C+Condicional+1P+Pl:^iríamos #;
ir+V+3C+Condicional+2P+Pl:^iríais #;
ir+V+3C+Condicional+3P+Pl:^irían #;

ir+V+3C+SubjuntivoPresente+1P+Sg:^a #;
ir+V+3C+SubjuntivoPresente+2P+Sg:^as #;
ir+V+3C+SubjuntivoPresente+3P+Sg:^a #;
ir+V+3C+SubjuntivoPresente+1P+Pl:^amos #;
ir+V+3C+SubjuntivoPresente+2P+Pl:^áis #;
ir+V+3C+SubjuntivoPresente+3P+Pl:^an #;

ir+V+3C+SubjuntivoImperfecto+1P+Sg:^iera #;
ir+V+3C+SubjuntivoImperfecto+2P+Sg:^ieras #;
ir+V+3C+SubjuntivoImperfecto+3P+Sg:^iera #;
ir+V+3C+SubjuntivoImperfecto+1P+Pl:^iéramos #;
ir+V+3C+SubjuntivoImperfecto+2P+Pl:^ierais #;
ir+V+3C+SubjuntivoImperfecto+3P+Pl:^ieran #;

ir+V+3C+SubjuntivoPosesivo+1P+Sg:^iese #;
ir+V+3C+SubjuntivoPosesivo+2P+Sg:^ieses #;
ir+V+3C+SubjuntivoPosesivo+3P+Sg:^iese #;
ir+V+3C+SubjuntivoPosesivo+1P+Pl:^iésemos #;
ir+V+3C+SubjuntivoPosesivo+2P+Pl:^ieseis #;
ir+V+3C+SubjuntivoPosesivo+3P+Pl:^iesen #;

ir+V+3C+SubjuntivoFuturo+1P+Sg:^iere #;
ir+V+3C+SubjuntivoFuturo+2P+Sg:^ieres #;
ir+V+3C+SubjuntivoFuturo+3P+Sg:^iere #;
ir+V+3C+SubjuntivoFuturo+1P+Pl:^iéremos #;
ir+V+3C+SubjuntivoFuturo+2P+Pl:^iereis #;
ir+V+3C+SubjuntivoFuturo+3P+Pl:^ieren #;

ir+V+3C+Affirmativo+2P+Sg:^e #;
ir+V+3C+Affirmativo+3P+Sg:^a #;
ir+V+3C+Affirmativo+1P+Pl:^amos #;
ir+V+3C+Affirmativo+2P+Pl:^id #;
ir+V+3C+Affirmativo+3P+Pl:^an #;
